【裁判字號】    97,抗,122
【裁判日期】    970612
【裁判案由】    本票裁定
【裁判全文】
臺灣士林地方法院民事裁定               97年度抗字第122號
抗  告  人  趙福隆
上列抗告人因與相對人台新國際商業銀行股份有限公司間本票裁
定事件，對於中華民國97年4 月29日本院簡易庭97年度票字第35
57號裁定提起抗告，本院裁定如下：
    主  文
抗告駁回。
抗告程序費用新臺幣壹仟元由抗告人負擔。
    理  由
一、按執票人向本票發票人行使追索權時，得聲請法院裁定後強
    制執行。票據法第123 條定有明文。又本票執票人依上開法
    條之規定，聲請法院裁定許可對發票人強制執行，係屬非訟
    事件程序，法院僅就形式上審查得否准許強制執行，此項裁
    定並無確定實體上法律關係存否之效力，如發票人就票據債
    務之存否有爭執時，應由發票人提起確認之訴，以資解決（
    最高法院56年臺抗字第714 號、57年臺抗字第76號判例意旨
    參照）。
二、本件相對人主張：相對人執有抗告人為發票人，如原裁定所
    示之本票1 紙（下稱：系爭本票），並免除作成拒絕證書，
    詎屆期提示未獲付款，依票據法第123 條之規定聲請裁定許
    可強制執行等情，已據提出本票1 紙為證，原裁定予以准許
    ，即無不合。抗告意旨雖以：相對人公司承辦人金小姐曾與
    抗告人約定，抗告人僅需先行繳納1 期之本金與利息即可，
    抗告人並已確實繳交。又依原審所為裁定理由中所載，本票
    之到期日為民國97年2 月12日，然抗告人所簽發之本票並無
    記載到期日，自無屆期提示後，未獲清償問題云云。
三、經查，抗告人所辯相對人之受僱人曾同意緩期清償乙節，係
    屬實體爭執；其關於本票未載發票日部分，則與相對人提出
    於法院，已載明到期日為97年2 月12日之本票之客觀事實不
    符，抗告人如就到期日之記載另有異見，性質上亦屬實體爭
    執，應由抗告人另行提起訴訟，以資解決，本件非訟程序不
    得加以審究。次查，系爭本票本票所附「本票授權書」，已
    載明授權相對人自行填載日期，抗告人復執此爭執發票時未
    載到期日，殊屬無據。況且，未載到期日之本票，視為見票
    即付，亦票據法第120 條第2 項所明定。是系爭本票縱有抗
    告人所稱未記載到期日之情，其效果即為「見票即付」，亦
    不影響相對人得依票據法第123 條規定，聲請本票裁定強制
    執行。從而，抗告人所辯，均無可採，仍應為許可強制執行
    之裁定。
三、據上論結，本件抗告為無理由，爰裁定如主文。
中    華    民    國    97    年    6     月    12    日
                  民事第二庭  審判長法  官  俞慧君
                                    法  官  陳玉曆
                                    法  官  王本源
以上正本證明與原本無異。
本件裁定不得再抗告。
中    華    民    國    97    年    6     月    12    日
                                    書記官  陳淑女


司法院資訊處製作；財團法人民間司法改革基金會備份。
